【裁判字號】    97,訴,1432
【裁判日期】    971017
【裁判案由】    侵權行為損害賠償
【裁判全文】
臺灣高雄地方法院民事裁定              97年度訴字第1432號
原      告  乙○○
被      告  甲○○
當事人間請求侵權行為損害賠償事件，本院裁定如下：
  主  文
原告之訴駁回。
訴訟費用由原告負擔。
  理  由
一、按，原告之訴，有下列各款情形之一者，法院應以裁定駁回
    之。但其情形可以補正者，審判長應定期間先命補正：「七
    、... 其訴訟標的為確定判決之效力所及者。」，民事訴訟
    法第249 條第1 項第7 款後段定有明文。次按，「經法院核
    定之民事調解，與民事確定判決有同一之效力；... 」，鄉
    鎮市調解條例第27條第2 項前段（修正前為第24條第2 項前
    段）亦有明文。
二、查本件原告起訴係主張：其與被告甲○○之父親即訴外人洪
    石於民國78年9 月9 日死亡後，被告甲○○竟與被告丙○○
    （另以判決審結）勾結，在未經原告同意下，偽造「原告同
    意將兩造之父洪石之遺產即坐落高雄市○○區○○段642 地
    號土地由甲○○取得，該地上之地上物應於洪石死亡後滿3
    年內由各所有權人自行無條件拆除，若未於3 年內拆除，則
    由甲○○全權處理。」之切結書，致原告所有位於上開土地
    上之門牌號碼高雄市小港區○○○路36號房屋（下稱系爭房
    屋），於84年間，高雄市政府在上開土地上開闢道路時，就
    系爭房屋所核發之補償金新台幣（下同）478,504 元及獎勵
    金70,000元，合計共548,504 元，於84年6 月21日由其領取
    後，仍全數由甲○○取走，爰依侵權行為之法律關係起訴請
    求被告賠償548,504 元等語。惟查原告之上開請求，兩造曾
    於84年5 月11日在高雄市小港區公所調解委員會調解成立，
    而成立：「... 。二、642 地號、面積248 平方公尺因遭市
    政府徵收為道路用地、地上物拆除補償費共計新台幣陸拾伍
    萬壹仟元正。其中新台幣肆拾捌萬元正由對造人（即乙○○
    ）負責處理、餘款壹拾柒萬壹仟元連同即將發放之配合拆遷
    補助費台幣柒萬元正共計貳拾肆萬壹仟元正歸聲請人（即甲
    ○○）所有。」之調解方案內容，且此調解方案並經本院以
    84 年 度雄核字第374 號准予核定在案等情，為兩造所不爭
    執之事實，並經本院調取上開雄核字卷宗核閱無誤，自足認
    定屬實。
三、兩造就系爭房屋之補償金應如何領取及如何分配之糾紛，既
    業經調解成立並經本院准予核定在案，依上開法條規定之說
    明，即與民事確定判決有同一之效力，而為既判力所及。原
    告就為既判力所及之同一事件，又提起本件訴訟，而此情形
    又係不可補正之事項，依上開依民事訴訟法法條之規定，即
    不合法，應予駁回。
四、依民事訴訟法第249 條第1 項第7 款、第95條、第78條，裁
    定如主文。
中    華    民    國    97    年    10    月    17    日
                  民事第五庭法  官  郭文通
正本係照原本作成。
如對本裁定抗告須於裁定送達後10日內向本院提出抗告狀，並繳
納裁判費新台幣1,000元。
中    華    民    國    97    年    10    月    17    日
                            書記官  卓榮杰


司法院資訊處製作；財團法人民間司法改革基金會備份。
